【裁判字號】    97,上訴,525
【裁判日期】    971125
【裁判案由】    違反毒品危害防制條例
【裁判全文】
臺灣高等法院臺中分院刑事判決         97年度上訴字第525號
上  訴  人  臺灣彰化地方法院檢察署檢察官
上  訴  人
即  被  告  丙○○
                      6號
                      H棟
上  訴  人
即  被  告  戊○○
                      巷136號
                      H棟
                    （現在臺灣彰化監獄彰化分監執行中）
共      同
指定辯護人  本院公設辯護人  乙○○
上列上訴人等因被告等違反毒品危害防制條例案件，不服臺灣彰
化地方法院96年度訴字第1486號中華民國96年12月19日第一審判
決（起訴案號：臺灣彰化地方法院檢察署96年度偵字第6035號）
，提起上訴，本院判決如下：
    主  文
原判決關於丙○○部分、戊○○販賣第一級毒品部分撤銷。
丙○○共同販賣第一級毒品，處如附表所示之刑。又販賣第二級
毒品，處如附表所示之刑。主刑部分應執行有期徒刑貳拾年。
戊○○共同販賣第一級毒品，累犯，處如附表所示之刑。主刑部
分應執行有期徒刑貳拾年。
其他上訴駁回。
    事  實
一、戊○○前於民國91年5月10日，因偽造文書案件，經臺灣高
    雄地方法院以91年度易字第788號判處有期徒刑三月確定，
    入監執行後，於91年12月28日執行完畢。而丙○○（綽號大
    頭、大ㄟ）與戊○○為夫妻關係，二人均明知海洛因係毒品
    危害防制條例第2條第1項第1款所定之第一級毒品，不得非
    法販賣，為圖牟利，渠等竟共同基於販賣第一級毒品海洛因
    之犯意聯絡，自如附表所示之時間起，至96年6月26日為警
    逮捕前某日止，由丙○○先向真實年籍、姓名不詳綽號「阿
    南」之成年男子，以每錢新台幣（下同）2萬元之價格，販
    入數量不詳之第一級毒品海洛因後，隨即在其位於彰化縣鹿
    港鎮街○里○○○路6之2號5樓居所，將不詳比例之葡萄糖
    攙入海洛因後，再以夾鍊袋進行分裝（每一錢海洛因攙入葡
    萄糖後，可分裝成30餘包每包1000元之數量），並利用渠等
    持有之0000000000號、0000000000號或0000000000號行動電
    話作為聯絡販賣毒品之工具，俟購毒者撥打上開行動電話與
    丙○○或戊○○聯繫所欲購買之毒品數量及金額，並約定交
    易時間及地點，由丙○○自行前往約定地點交付，或由戊○○在渠等位於彰化縣鹿港鎮街○里○○○路6之2號4樓租屋
    處外交付予購毒者，先後於附表編號1至5所示之時間、地點
    ，販賣第一級毒品海洛因予各該附表編號所示之人。
二、丙○○另明知甲基安非他命係毒品危害防制條例第二條第二
    項第二款所定之第二級毒品，不得非法販賣，為圖牟利，竟
    基於販賣第二級毒品甲基安非他命之犯意，先於不詳時、地
    ，販入數量不詳之第二級毒品甲基安非他命後，即以電子磅
    秤及塑膠鏟管進行分裝，且於附表編號7所示之時間、地點
    ，販賣第二級毒品甲基安非他命予黃進益。
    付予黃進益。
三、嗣經員警接獲線報後，報請對丙○○所持用之上開行動電話
    施以通訊監察，並循線於96年6月26日上午7時20分許，先前
    往彰化縣鹿港鎮街○里○○○路6之2號4樓拘提戊○○，再
    於同日上午7時50分許，前往彰化縣鹿港鎮街○里○○○路6
    之2號5樓丙○○居所進行搜索，當場扣得丙○○販入分裝後
    未及販出之第一級毒品海洛因16包（合計淨重15.54公克，
    空包裝重6.04公克）、第二級毒品甲基安他命13包（檢驗後
    合計淨重52.62公克）、丙○○所有作為聯絡販賣毒品使用
    之行動電話1支（內含門號00000000000號SIM卡）、供分裝
    海洛因及甲基安非他命使用之電子磅秤2台、研磨機1台、包
    裝海洛因之塑膠袋1包、毒品分裝袋1包、海洛因分裝鏟管1
    支、甲基安非他命分裝鏟管2支及販賣海洛因所得現金1萬4
    800元。
四、案經彰化縣警察局溪湖分局報請臺灣彰化地方法院檢察署檢
    察官偵查起訴。
    理  由
壹、程序方面：
一、按被告以外之人於審判外之言詞或書面陳述，除法律有規定
    者外，不得作為證據。被告以外之人於偵查中向檢察官所為
    之陳述，除顯有不可信之情況者外，得為證據。被告以外之
    人於審判外之陳述，雖不符前四條之規定，而經當事人於審
    判程序同意作為證據，法院審酌該言詞陳述或書面陳述作成
    時之情況，認為適當者，亦得為證據。當事人、代理人或辯
    護人於法院調查證據時，知有第159條第1項不得為證據之情
    形，而未於言詞辯論終結前聲明異議者，視為有前項之同意
    。刑事訴訟法第159條第1項、第159條之1第2項、第159條之
    5分別定有明文。本件以下引用之證人於警詢中之陳述，雖
    屬被告以外之人於審判外之言詞陳述，然因被告及辯護人均
    未於言詞辯論終結前聲明異議，本院復審酌該言詞陳述均係
    由證人出於自由意識而陳述，並無非法取證之情況，依刑事
    訴訟法第159條之5之規定，認該等證人於警詢之陳述，得採
    為認定本件犯罪事實所憑之證據。另關於本件以下引用之證
    人於偵查中向檢察官所為證述，雖係被告以外之人於審判外
    之言詞陳述，為傳聞證據，然其等於偵查中向檢察官所為證
    述，均經具結，且本院審酌該等言詞陳述均係出於證人自由
    意識下所為之陳述，其等於偵查中之證詞，亦無顯有不可信
    之情況，依刑事訴訟法第159條之1第2項規定，均得採為認
    定本件犯罪事實所憑之證據，合先敘明。
二、次按有事實足認被告或犯罪嫌疑人有最輕本刑為三年以上有
    期徒刑之罪嫌，並危害國家安全或社會秩序情節重大，而有
    相當理由可信其通訊內容與本案有關，且不能或難以其他方
    法蒐集或調查證據者，得發通訊監察書。通訊監察書，偵查
    中由檢察官依司法警察機關聲請或依職權核發，審判中由法
    官依職權核發。96年12月11日修正施行前通訊保障及監察法
    第五條第1項第1款、第2項分別定有明文。查本件乃檢察官
    依職權指揮員警對於被告等所持用之上開行動電話實施通訊
    監察，此有臺灣彰化地方法院檢察署通訊監察書及通訊監察
    譯文紀錄等附卷可稽（見彰化縣警察局溪湖分局溪警分偵字
    第0960009612號警卷，下稱警卷），係依法所為之通訊監察
    ，且被告及辯護人對通訊監察譯文內容均不爭執，是該通訊
    監察所得，應具有證據能力。
貳、撤銷改判部分：
一、訊據上訴人即被告（以下稱被告）丙○○於本院準備程序時
    對其販賣第一級毒品海洛因之事實均坦承不諱，惟否認有何
    販賣第二級毒品甲基安非他命之情，辯護意旨則以：證人黃
    進益之證詞並無證據能力，且被告丙○○於96年6月26日警
    、偵訊時，因身體狀況不佳，檢、警有疲勞訊問之情形，該
    次之筆錄並無證據能力等語置辯。另訊之被告戊○○矢口否
    認有何販賣毒品海洛因之犯行，辯稱：其並未與被告丙○○
    共同販賣毒品海洛因，伊會接聽電話係因被告丙○○電話響
    很久，但伊並未於電話中與對方約定地點，或交付毒品海洛
    因予購毒者云云。經查：
  (一)被告丙○○販賣第一級毒品海洛因之事實，迭據被告丙○○
    於警、偵訊中及原審、本院審理時坦承不諱，且分據證人陳
    世斌、尤進發、黃進益、己○○、丁○○、黃聰榮（見96年
    度偵字第6035號偵查卷第第43頁【陳世斌部分】、第64至70
    頁【尤進發部分】、第72至78頁，原審卷第166至168頁【黃
    進益部分】，96年度偵字第6035號偵查卷第80至86頁，原審
    卷第163至166頁【己○○部分】，警卷第22頁、（見96年度
    偵字第6035號偵查卷第11、12頁、原審卷第169至170頁【丁○○部分】，警卷第14至16頁【黃聰榮部分】）等證述明確
    ，並結證在卷。復有臺灣彰化地方法院檢察署通聯調閱查詢
    單、通訊監察書及通訊監察譯文（見警卷57至64頁、65至79
    頁）、被告丙○○持用之0000000000號行動電話通聯記錄（
    見96年度他字第448號偵查卷）、彰化縣警察局溪湖分局扣
    押筆錄及扣押物  品目錄表、現場及查扣物品照片等附卷可
    稽。且有被告丙○○販入分裝後未及販出之第一級毒品海洛
    因16包、被告丙○○所有作為聯絡販賣毒品使用之行動電話
    1支（內含門號0000000000號SIM卡）、供分裝海洛因使用之
    電子磅秤2台、研磨機1台、包裝海洛因之塑膠帶1包、毒品
    分裝袋1包、海洛因分裝鏟管1支及販賣海洛因所得現金1萬
    4800元等扣案可佐。又上開扣案之毒品，經鑑定後確屬海洛
    因無誤（合計淨重15.54公克，空包裝重6.04公克，純質淨
    重3.22公克），並有法務部調查局96年7月27日調科壹字第0
    9623057440號鑑定書附卷可憑（見96年度偵字第6035號偵查
    卷第58頁）。扣案之研磨機及電子磅秤，經檢驗後後，確檢
    驗出海洛因成分，亦有憲兵司令部刑事鑑驗中心96年10月9
    日安鑑字第0960001572號鑑定書在卷可參（見原審卷第117
    頁）。
  (二)被告丙○○確有販賣第二級毒品甲基安非他命：
  1.證人黃進益於偵查中具結，明確指證伊曾向被告丙○○購買
    第二級毒品甲基安非他命之事實。證人黃進益於原審證稱：
    伊除施用第一級毒品海洛因外，另曾吸食甲基安非他命，而
    甲基安非他命來源亦係向被告丙○○購買，次數為三次等語
    。
  2.同案被告戊○○於96年6月26日為警查獲後，於警詢中即證
    稱：伊於95年底時知道被告丙○○販賣毒品，販賣海洛因及
    甲基安非他命。
  3.被告丙○○於96年6月26日為警查獲後，曾扣得第二級毒品
    甲基安他命13包，而被告丙○○於同日警詢中供承扣案毒品
    係供販賣之用，第二級毒品甲基安非他命毛重2公克者賣100
    0元，毛重1公克者賣500元等語。同日偵查中，又坦承伊有
    販賣甲基安非他命（見96年度偵字第6035號偵查卷第23頁）
    ，並經原審當庭勘驗上開筆錄之錄音光碟核對無誤。被告在
    原審之辯護人雖指稱該日訊問有疲勞訊問之嫌云云，然查，
    被告丙○○係於96年6月26日上午7時50分許為警搜索其租屋
    處並扣得相關證物後，隨即於同日上午10時55分進行訊問，
    至同日13時25分結束，有警詢筆錄可按，訊問過程並非漫長
    ，且原審於勘驗光碟中發現，被告於訊問過程中，員警亦多
    次讓被告丙○○趴在桌上休息，同日檢察官再行訊問時，被
    告丙○○亦無任何疲勞或精神不濟之情事，是辯護人指稱上
    開警、偵訊筆錄有疲勞訊問云云，顯非可採。
  4.此外，復有96年6月26日上午7時50分在被告丙○○位於彰化
    縣鹿港鎮街○里○○○路6之2號5樓居所扣得之第二級毒品
    甲基安他命13包、被告所有作為聯絡販賣毒品使用之行動電
    話1支（內含門號0000000000號SIM卡）、電子磅秤2台、分
    裝袋1包、甲基安非他命分裝鏟2支等扣案可佐。而上開扣案
    之毒品，經鑑定後確屬第二級毒品甲基安非他命無誤（其中
    12包為白色晶體，合計淨重41.60公克，取樣0.12公克鑑定
    ，空包裝重6.04公克；另1包為黃色晶體，淨重11.22公克，
    取樣0.08公克鑑定），並有內政部警政署刑事警察局96年7
    月26日刑鑑字第0960105414號鑑定書附卷可參（見96年度偵
    字第6035號偵查卷第57頁），另扣案之電子磅秤，經檢驗後
    後，亦檢驗出甲基安非他命成分，亦有上揭憲兵司令部刑事
    鑑驗中心出具之鑑定書一紙在卷可按。綜合上情，被告丙○○確有販入甲基安非他命分裝後再行出售之事實。
  (三)被告戊○○確有共同販賣海洛因：
  1.被告戊○○於96年6月26日為警查獲後，於警詢中供承：「
    （有無販賣毒品）有，只有販賣毒品海洛因，從今年過年前
    開始販賣」、「購買毒品之人打電話來都稱要幾個人來、抓
    幾隻小鳥、拿幾個便當，是代表要購買海洛因幾千塊，要打
    一雀麻將代表要購買新台幣1000元的海洛因」、「嫂仔是我
    本人」等語，復於同日偵查中坦承：「（是否有在販毒）有
    ，我24小時都要在丙○○旁邊幫他處理抽痰的事，所以電話
    來我會幫他接電話交給丙○○，由丙○○跟購買的人約定交
    易地點，再由他親自拿毒品前往交易，如果有自行前來家裡
    購買毒品的，我會跟丙○○說，再將毒品交給購買的人，我
    不會讓他們進來住處，都由我拿給他們」、「（妳有賣過給
    誰）一個綽號叫「阿華」、一個叫「詹政憲」、阿輝（己○○）」、「我接聽電話時對方都會說【我拿一個便當或我要
    來抓一隻小鳥】，或是說【我要去打一圈】，這些都是要來
    購買海洛因的語言」、「我只是負責交毒品給他們，來家裡
    買的人都是買海洛因」、「（妳交給丁○○海洛因幾次）二
    次或三次，每次交易大約1000元」等語（見96年度偵字第
    6035號偵查卷第24、25頁）。核與證人丁○○於偵查中證稱
    ：「我自4、5個月前至96年5月30日止，用我的0000000000
    行動電話，打0000000000、0000000000，誰接聽不一定，丙○○  與戊○○都有接聽過，我會說我要去找你們，他們都
    會在家（鹿港鎮○○○路住處），我就直接過去，誰出來不
    一定，我會問他們說【查某多少錢】（意思是海洛因多少錢
    ），我都跟他們拿500到1000元的海洛因，直接一手交錢，
    一手交貨，我總共跟他們買四次」等語（見96年度偵字第60
    35號偵查卷第11、12頁）相符，堪認被告戊○○上開自白具
    任意性而可採信。
  2.參以證人己○○於原審96年12月5日審理時證實，伊為購買
    毒品海洛因，曾以持用之行動電話0000000000號撥打被告丙○○所持用之0000000000號行動電話，而被告戊○○曾接聽
    數次。而觀96年3月24日14時34分39秒之通訊監察譯文內容
    （Ａ代表被告戊○○，Ｂ代表己○○）：
    Ａ：怎樣？                      Ｂ：嫂仔喔。
    Ａ：怎樣？                      Ｂ：阿輝。
    Ａ：怎樣？                      Ｂ：要去哪裡找你？
    Ａ：要幹嘛。                    Ｂ：我要那個啊。
    Ａ：你不用上班。                Ｂ：我今天休息。
    Ａ：喔，好啦，來去家裡打麻將。  Ｂ：我這裡七張而已。
    Ａ：嗯。
    而被告戊○○於警詢中並陳稱電話中七張代表700元，己○○要以700元購買1000元海洛因，其餘300元先欠著等語，證
    人己○○於原審審理時復證稱該次伊有拿到700元之海洛因
    等語。由證人己○○之證詞及上開通訊監察譯文內容可知，
    被告戊○○非僅係單純為被告魏上福接聽電話，其亦可代為
    決定是否販賣毒品海洛因予購毒者。
  3.參酌卷附通訊監察譯文，購毒者黃聰榮於96年4月23日11時
    39分36秒，以持用之0000000000號行動電話撥打被告丙○○
    所持用之0000000000號行動電話，向被告丙○○購買第一級
    毒品海洛因，被告丙○○稱沒空，要黃聰榮找被告戊○○拿
    一情，可認被告戊○○確有交付毒品海洛因予購毒者之情事
    。證人丁○○、己○○於本院審理中證稱：並未與女生（指
    被告戊○○）談買賣毒品之事等語，顯係事後迴護被告戊○○之詞，不足採信。
  4.綜合上情，堪認被告戊○○確有共同販賣毒品海洛因之犯行
    ，其與被告丙○○間，就販賣毒品海洛因部分，應有犯意之
    聯絡與行為之分擔，則其事後於本院審理時辯稱係因被告丙○○電話響很久才代為接聽電話，且伊並未於電話中與對方
    約定地點，或交付毒品海洛因予購毒者云云，自不足採信。
三、販賣海洛因及甲基安非他命均係違法行為，非可公然為之，
    亦無公定價格，容易分裝並增減份量，而每次買賣之價量，
    可能隨時依雙方關係深淺、資力、需求量及對行情之認知、
    來源是否充裕、查緝是否嚴緊、購買者被查獲時供述購買對
    象之可能風險之評估等，而異其標準，非可一概而論，從而
    販賣之利得，除被告就販賣之價量俱臻明確供述外，委難察
    得實情。本件被告丙○○雖未能確實記憶其販入毒品之確實
    重量、純度、價格，尚無從精確算知被告販賣海洛因、甲基
    安非他命所獲取之利潤，然被告丙○○既已供述其以一錢2
    萬元販入海洛因後，均先以葡萄糖混合稀釋毒品純度，再將
    一錢之海洛因分裝成30餘包，並以每包1000元之價格販賣予
    他人，另參以我國政府一再宣示反毒決心，施用、販賣毒品
    均屬違法行為，此為國人所週知，被告二人與事實欄所示之
    購毒者非親非故，被告等當無甘冒重典，按販入價格轉販賣
    予購毒者之理，是被告等確有營利之意圖及獲利之事實，應
    堪認定。
四、關於被告等販賣毒品海洛因或甲基安非他命予事實欄所載之
    購毒者，其次數及金額，係依據上開購毒者之證述，若無法
    確認次數或金額者，從有利被告之認定，酌定以最低之次數
    或金額。從而，本件事證已臻明確，被告等上開犯行，均堪
    認定，應予依法論科。
五、論罪科刑理由：
  (一)核被告丙○○所為，係犯毒品危害防制條例第四條第1項之
    販賣第一級毒品罪及同條第2項之販賣第2級毒品罪。被告戊○○係犯毒品危害防制條例第4條第1項之販賣第一級毒品罪
    。被告丙○○因販賣而持有第一級、第二級毒品，被告戊○○因販賣而持有第一級毒品，其等持有之低度行為，應各為
    販賣之高度行為所吸收，均不另論罪。
  (二)按凡以自己犯罪之意思而參與犯罪，不論其所參與者，是否
    犯罪構成要件之行為，皆為刑法第28條所規定之正犯，固不
    待言，即以幫助他人犯罪之意思而參與犯罪，其所參與者，
    苟係犯罪構成要件之行為，亦為共同正犯，必以幫助他人犯
    罪之意思而參與犯罪，其所參與者又為犯罪構成要件以外之
    行為，始為修正前刑法第30條第1項所規定之從犯。又刑法
    上所謂販賣行為，係指以營利為目的，有償轉讓，將商品購
    入或賣出，有一於此，犯罪即為完成，故交付商品與收取價
    金，均屬販賣犯罪之構成要件行為，縱以幫助他人營利犯罪
    之意思，而有參與交付買賣標的物、收取貨款之販賣要件行
    為，自應論以共同正犯而非從犯（最高法院84年度臺上字第
    5647號、95年度臺上字第2400號判決意旨參照）。本件被告
    戊○○雖係因被告丙○○罹患下咽癌之故，協助其接聽購毒
    者電話並交付毒品，惟其既參與接聽電話與購買毒品者洽談
    販賣毒品事宜，並將毒品交付予購買毒品者，所為均屬販賣
    毒品犯罪構成要件之行為，應論以共同正犯而非從犯。是被
    告丙○○與被告戊○○間，就販賣第一級毒品部分，有犯意
    之聯絡與行為之分擔，均為共同正犯。
  (三)被告丙○○、戊○○所犯上開各罪，犯意各別，行為互殊，
    各應分論併罰。至於附表編號6部分，因未經檢察官起訴，
    本院自不得加以審判，附此敘明。
  (四)查被告戊○○前於91年5月10日，因偽造文書案件，經臺灣
    高雄地方法院以91年度易字第788號判處有期徒刑三月確定
    ，入監執行後，於91年12月28日執行完畢，有臺灣彰化地方
    法院檢察署刑案資料查註紀錄表及臺灣高等法院被告前案紀
    錄表各一份在卷可參，其於受有期徒刑執行完畢後，五年以
    內故意再犯本件有期徒刑以上之罪，為累犯，除販賣第一級
    毒品罪之法定本刑為死刑、無期徒刑，依法不得加重外，就
    併科罰金部分，應依法加重其刑。
  (五)查被告丙○○因罹患下咽癌，有財團法人彰化基督教醫院檢
    送之病歷紀錄可查，其顯無謀生能力，而被告戊○○係被告
    丙○○之配偶，為照料被告丙○○始而共同參與販賣第一級
    毒品之犯行，渠等販賣之時間非長，均屬零星之小額交易，
    未因此獲有鉅額利潤，其等犯罪情節較諸長期販賣毒品之毒
    販均有重大差異，對社會治安及國民健康之危害較輕，本院
    衡諸上情，認被告丙○○、戊○○所為販賣第一級毒品之犯
    行，被告丙○○所為販賣第二級毒品之犯行，犯罪情狀尚非
    無可憫恕，縱量處法定最低度刑無期徒刑，仍有情輕法重之
    嫌，爰均依刑法第59條規定，各酌減其刑。
  (五)原審以被告等犯罪事證明確，予以論罪科刑，固非無見。惟
    查：(1)販賣毒品之罪，在修正刑法於95年7月1日施行之前，
    無論實務上或理論上，一向認為多次販賣毒品之行為，均係
    成立連續犯，從無依集合犯所謂包括一罪處斷之例。而刑法
    修正後，已將連續犯之規定刪除，是就販賣毒品之罪，自應
    就其各次施用之行為分別論科，始符刑法修正之本旨，殊不
    因刑法連續犯之刪除，而改依集合犯處斷之餘地。參照最高
    法院96年度第九次刑事庭會議決議，亦認：依刑法第五十六
    條修正理由之說明，謂「對繼續犯同一罪名之罪者，均適用
    連續犯之規定論處，不無鼓勵犯罪之嫌，亦使國家刑罰權之
    行使發生不合理之現象。」「基於連續犯原為數罪之本質及
    刑罰公平原則之考量，爰刪除有關連續犯之規定」之旨，即
    係將本應各自獨立評價之數罪，回歸本來就應賦予複數法律
    效果之原貌。因此，就刑法修正施行後多次販賣毒品之犯行
    ，採一罪一罰，始符合立法本旨。並有最高法院97年度台上
    字第5272號、5360號、5811號、5963號等判決意旨，可供參
    照。因此關於販賣毒品之罪，並無所謂集合犯包括一罪之適
    用，原審認係集合犯，於法不無違誤。(2)因原審適用集合犯
    之結果，乃將檢察官未起訴部分〔本件附表編號6即原判決
    事實欄一（六）部分〕之犯行，併予審理，亦有未合。檢察
    官此部分上訴意旨稱：被告等犯罪情節，並無顯可憫恕之情
    形；被告丙○○上訴請求從輕量刑，被告戊○○上訴否認犯
    罪，雖均無可取，然原判決既有上述可議之處仍屬無可維持
    ，應由本院將原判決關於被告丙○○部分、被告戊○○販賣
    第一級毒品部分，予以撤銷改判。爰審酌被告等均有施用毒
    品之習性，深知毒品對社會之危害，猶為牟利，違法販賣，
    造成毒品流通氾濫，戕害國民身心健康，對於社會治安負面
    影響甚鉅，及其等犯罪之方法、手段，販賣毒品之次數、金
    額、所得利益、參與程度，暨被告等曾坦認犯行，被告戊○○事後又翻異其詞之犯罪後態度等一切情狀，各量處如附表
    所示之刑，並定其應執行刑。
  (六)扣案之海洛因16包（合計淨重15.54公克，空包裝重6.04公
    克），甲基安他命13包（檢驗後合計淨重52.62公克），為
    毒品危害防制條例第2條第2項第1款、第2款所稱之第一級、
    第二級毒品，均應依毒品危害防制條例第18條第1項前段規
    定，沒收銷燬之。扣案之內附門號0000000000號行動電話1
    支（含SIM卡）【按法院審判實務對於SIM卡所有權歸屬，因
    係參照各該電信公司契約內容而定，如未逐案函查決定是否
    宣告沒收，易被上級審法院撤銷發回，為澈底解決法院困擾
    ，司法院乃函請全國各行動電話公司，查復該公司行動電話
    SIM卡所有權歸屬，並彙整提供法院參考。台灣大哥大股份
    有限公司及泛亞電信股份有限公司（含原東信電訊股份有限
    公司）函復略以：「SIM卡為使用介面，公司出租行動電話
    門號予消費者使用時，即附帶提供SIM卡為門號介面，消費
    者申辦門號並開通上線時，即將SIM卡所有權移轉予消費者
    」。威寶電信股份有限公司函復略以：「不論後付型或預付
    型行動電話服務之USIM卡或SIM卡屬於電信服務使用者所有
    ，而非屬電信公司所有」。遠傳電信股份有限公司及和信電
    訊股份有限公司均函復認：「目前實務作法均認為實體SIM
    卡之所有權屬於客戶申請門號並取得SIM卡時，即已取得該
    卡之所有權」。中華電信股份有限公司函復略稱：「本公司
    接受客戶租用行動電話門號，並交付SIM卡將該門號開通上
    線時，該SIM卡之所有權即歸屬客戶所有」。亞太電信股份
    有限公司略以：「目前實務作法均認為RUIM卡（行動電話用
    戶識別卡）之所有權於客戶申請行動電話門號並取得卡時，
    即已取得RUIM卡之所有權」，均認行動電話SIM卡所有權歸
    屬客戶所有等情。有司法院97年5月6日院台廳刑一字第0970
    009760號函暨所附之各該電信公司函及申請書、服務契約書
    等可參，是以本件行動電話之SIM卡均應認為係屬客戶所有
    。】為被告丙○○所有，並曾插入門號0000000000號、0000
    000000號使用，另扣案之電子磅秤2台、研磨機1台、海洛因
    分裝鏟1支、甲基安非他命分裝鏟2支，均為被告丙○○所有
    ，且係供其販賣第一級、第二級毒品所用之物，均應依毒品
    危害防制條例第19條第1項規定，宣告沒收。另扣獲之包裝
    海洛因之塑膠袋1包、分裝袋1包，係供預備販賣第一級毒品
    海洛因或第二級毒品甲基安非他命所用之物，且屬被告丙○○所有，併依刑法第38條第1項第2款規定諭知沒收。再按毒
    品危害防制條例第19條第1項規定，犯販賣毒品罪者，其犯
    罪所得之財物均沒收之，係採義務沒收主義。故販賣毒品所
    得之對價，不問其中成本若干，利潤多少，均應全部諭知沒
    收，貫徹政府查禁煙毒之決心，以符立法本旨（最高法院91
    年度台上字第2419號判決意旨參照）。查本件被告等販賣第
    一級毒品海洛因所得之對價共為4萬2200元，而扣案之現金
    ，其中1萬4800元，係被告等販賣所得，此經被告等供明在
    卷，且被告等販賣毒品之次數甚多，已無從區別該等金錢究
    係何次販賣毒品所得之物，應於全部犯罪內予以宣告沒收，
    其餘未扣案之2萬7400元及被告丙○○販賣第二級毒品甲基
    安非他命所得3000元部分，仍應依上開說明及毒品危害防制
    條例第19條第1項規定，分別宣告沒收，如全部或一部不能
    沒收時，以其等財產抵償之。
  (七)至其餘於彰化縣鹿港鎮街○里○○○路6之2號5樓丙○○居
    所扣得之注射針筒11支、黑色小皮包1個、行動電話3支、現
    金2萬元及同日於同棟大樓4樓扣得被告戊○○所有之行動電
    話3支，均無法證實與本件販賣有關，均無庸併予宣告沒收
    。
參、上訴駁回部分：
一、公訴意旨另以：被告戊○○就被告丙○○販賣甲基安非他命
    予黃進益部分，有犯意之聯絡與行為之分擔，認其另涉犯毒
    品危害防制條例第4條第2項之販賣第二級毒品罪嫌云云。
二、按犯罪事實應依證據認定之，無證據不得認定其犯罪事實；
    ；又不能證明被告犯罪者，應諭知無罪之判決，刑事訴訟法
    第154條第2項、第301條第1項分別定有明文。次按認定不利
    於被告之事實，須依積極證據，苟積極證據不足為不利於被
    告事實之認定時，即應為有利於被告之認定，更不必有何有
    利之證據；又事實之認定，應憑證據，如未能發現相當證據
    ，或證據不足以證明，自不能以推測或擬制之方法，以為裁
    判基礎（最高法院30年上字第816號、29年上字第3105號判
    例意旨參照）。
三、經查：(一)被告戊○○於警詢中固坦承與被告丙○○共同販賣
    毒品，惟其亦說明伊僅販賣海洛因。再觀被告戊○○於偵查
    中供稱：「我24小時都要在丙○○旁邊幫他處理抽痰的事，
    所以電話來我會幫他接電話交給丙○○，由丙○○跟購買的
    人約定交易地點，再由他親自拿毒品前往交易，如果有自行
    前來家裡購買毒品的，我會跟丙○○說，再將毒品交給購買
    的人，我不會讓他們進來住處，都由我拿給他們」、「（妳
    有賣過給誰）一個綽號叫「阿華」、一個叫「詹政憲」、阿
    輝（己○○）」、「我接聽電話時對方都會說【我拿一個便
    當或我要來抓一隻小鳥】，或是說【我要去打一圈】，這些
    都是要來購買海洛因的語言」、「我只是負責交毒品給他們
    ，來家裡買的人都是買海洛因」等語（見96年度偵字第6035
    號偵查卷第24、25頁），被告戊○○於偵查中亦僅坦承伊有
    販賣海洛因之犯行，未及於甲基安非他命，且由上述被告戊○○交付毒品之對象－「阿華」、「詹政憲」、阿輝（己○○），其中「阿華」、「詹政憲」因年籍資料不全，無從查
    證，而阿輝（即己○○）向被告等購買之毒品係海洛因，並
    已詳述如前，是被告戊○○從未供認其曾與被告丙○○共同
    販賣甲基安非他命，而被告丙○○亦未曾指認被告戊○○曾
    與其共同販賣甲基安非他命，則公訴人認被告戊○○就此部
    分之犯嫌業已坦承，顯有誤會。(二)次查，證人黃進益於警、
    偵訊中，僅指認向被告丙○○購買甲基安非他命（見96年度
    偵字第6035號偵查卷第72至78頁），嗣於原審96年12月5日
    審理時，亦當庭具結陳稱，伊打電話向被告丙○○購買毒品
    時，都是被告丙○○自己接聽，並由被告丙○○交付毒品等
    語，是由黃進益之證詞，顯無法證實被告戊○○有公訴人所
    指共同販賣甲基安非他命之犯行。(三)再參酌案卷所附之通訊
    監察譯文，無一論及甲基安非他命之交易。而本件被告丙○○因否認販賣甲基安非他命，且其販賣甲基安非他命之對象
    ，僅查獲黃進益一人，依現有事證，顯不足以認定被告戊○○與被告丙○○間就販賣甲基安非他命部分，亦有犯意之聯
    絡或行為之分擔。
四、綜上所述，本件公訴人所舉證據，既不足以證明被告戊○○
    確有共同販賣第二級毒品甲基安非他命之行為，此外復查無
    其他積極證據，足以證實被告戊○○有公訴人所指之犯行，
    自難逕以被告戊○○與被告丙○○有夫妻同居關係，即遽而
    推論被告間就販賣甲基安非他命部分存有犯意之聯絡，是以
    此部分證據既不足為不利於被告戊○○之認定，法院亦無從
    法形成被告戊○○有罪之確切心證，原審以不能證明被告戊○○犯罪，而為被告戊○○無罪之諭知，認事用法尚無不合
    。
五、檢察官此部分上訴意旨雖以：依經驗法則足認被告戊○○確
    有與被告丙○○共同販賣第二級甲基毒品安非他命之犯行，
    然檢察官並未提出其他積極證據以資證明，檢察官此部分之
    上訴為無理由，應予駁回。
參、檢察官移送併辦部分：
一、臺灣彰化地方法院檢察署檢察官併案意旨（97年度偵字第96
    0、2640號）略以：戊○○與丙○○（綽號大頭、大ㄟ）為
    夫妻關係，2人均明知海洛因係毒品危害防制條例第2條第2
    項第1款所定之第1級毒品，不得非法販賣，為圖牟利，渠等
    竟共同基於販賣第1級毒品海洛因之犯意聯絡，自96年4月間
    某日起至97年1月23日14時10分許為警逮捕止，販入數量不
    詳之第一級毒品海洛因後，隨即在其位於彰化縣鹿港鎮街○
    里○○○路6之2號4樓居所，將不詳比例之葡萄糖攙入海洛
    因後，再以夾鍊袋進行分裝，並利用渠等持有之0000000000
    號或0000000000號行動電話作為聯絡販賣毒品之工具，俟購
    毒者撥打上開行動電話與丙○○或戊○○聯繫所欲購買之毒
    品數量及金額，由戊○○在渠等位於彰化縣鹿港鎮街○里○○○路6之2號4樓租屋處外交付予購毒者，其等販賣之情形
    如下：(一)96年4月間起至97年1月21日19時許止，朱志遠以號
    碼000000 0000號行動電話撥打丙○○及戊○○所持用之
    0000000000或0000000000號行動電話，向丙○○及戊○○購
    買第一級毒品海洛因100次，每次金額1千元，交易地點在丙○○及戊○○居住之上址住處樓下鐵門，並由丙○○或戊○○前往上開地點交付毒品予朱志遠。(二)96年8月中旬某日起
    至97年1月20日止，張賀凱以號碼000000 0000行動電話撥打
    丙○○及戊○○所持用之號碼0000000000 行動電話，向丙○○及戊○○購買第一級毒品海洛因7次，每次金額1000元
    ，交易地點在丙○○及戊○○居住之上址住處樓下金爐旁，
    並由丙○○或戊○○前往上開地點交付予張賀凱。另張賀凱
    於96年9月中旬，在上開處所向丙○○購買5 百元之海洛因
    ，則係由陳順福交付（另案偵辦）。(三)94年9月間起至96年
    10月11日止，陳順福每2、3日即以號碼000000000 0號行動
    電話或公共電話撥打丙○○及戊○○所持用之000 0000000
    號行動電話，向丙○○及戊○○購買第一級毒品海洛因多次
    ，每次金額500元至3千元不等，交易地點在丙○○及戊○○
    居住之上址住處樓下鐵門，並由丙○○或戊○○前往上開地
    點交付毒品予陳順福。嗣於97年1月23 日14時10分許，為警
    持臺灣彰化地方法院核發之搜索票至上開處所實施搜索，為
    警當場查扣海洛因18小包（總計8.4公克）、筆袋1個、塑膠
    袋2個、塑膠產管4支、注射針筒3支、行動電話13支、夾鏈
    袋1包及橡膠帶1條等物。因認被告丙○○及戊○○所為，均
    係犯毒品危害防制條例第4條第1項之販賣第一級毒品罪嫌。
    被告丙○○與戊○○間，就販賣第一級毒品海洛因之犯行，
    有犯意之聯絡及行為之分擔，請論以共同正犯。又被告2人
    為販賣而分別持有第一級毒品之低度行為，應各為販賣第一
    級毒品之高度行為所吸收，不另論罪。被告2人基於販賣第
    一級毒品海洛因之單一目的，多次密接販賣行為，為接續犯
    ，均請以一罪論處。被告丙○○及戊○○前曾被訴違反毒品
    危害防制條例案件，業經本署以96年度偵字第6035號案件提
    起公訴，現由臺灣高等法院台中分院審理中（97年度上訴字
    第525號），有該案起訴書、一審判決書（臺灣彰化地方法
    院96年度溯自第1486號）、本署刑案資料查註紀錄表及全國
    刑案資料查註表附卷足憑。本件同一被告所涉販賣毒品罪嫌
    ，與該案件具有接續犯之關係，屬於實質上一罪，為同一案
    件云云。
二、經查本院認定被告等所犯之販賣毒品罪，均係數罪併罰，而
    非集合犯實質上包括一罪，而檢察官移送併辦部分，既未經
    起訴，且與本件無裁判上或實質上一罪之關係，本院無從併
    予審理，應退由檢察官另行偵辦處理，附此敘明。
肆、被告丙○○經合法傳喚，無正當理由不到庭，爰不待其陳述
    ，逕行判決。
據上論結，應依刑事訴訟法第368條、第369條第1項前段、第364
條、第299條第1項前段、第371條，毒品危害防制條例第4條第1
項、第2項、第18條第1項前段、第19條第1項，刑法第11條前段
、第28條、第47條第1項、第59條、第51條第5款、第38條第1項
第2款，判決如主文。
本案經檢察官甲○○到庭執行職務。
中    華    民    國    97    年    11    月    25    日
            刑事刑十一庭  審判長法  官  陳  朱  貴
                                法  官  何  志  通
                                法  官  郭  同  奇
上列正本證明與原本無異。
如不服本判決應於收受送達後十日內向本院提出上訴狀，其未敘
述上訴之理由者並得於提起上訴後十日內向本院補提理由書（均
須按他造當事人之人數附繕本）「切勿逕送上級法院」。
                                書記官  康  孝  慈
中    華    民    國    97    年    12    月    2      日
附表
┌──┬────┬────────────┬──────────────┐
│編號│販賣對象│  販  賣  行  為        │ 判刑情形                   │
├──┼────┼────────────┼──────────────┤
│ 1  │陳世斌  │96年1月間起至96年2月24日│丙○○共同販賣第一級毒品，共│
│    │        │15時許止，陳世斌以行動電│七罪，各處有期徒刑拾伍年肆月│
│    │        │話撥打丙○○所持用之0988│。扣案之第一級毒品海洛因壹拾│
│    │        │226540號行動電話，向陳上│陸包（合計淨重拾伍點伍肆公克│
│    │        │福購買第一級毒品海洛因七│，空包裝重陸點零肆公克）沒收│
│    │        │次，每次金額2000元，交易│銷燬之、電子磅秤貳台、研磨機│
│    │        │地點在彰化縣鹿港鎮鹿港公│壹台、包裝海洛因之塑膠帶壹包│
│    │        │園或文武廟旁，並由丙○○│、分裝袋壹包、海洛因分裝鏟壹│
│    │        │前往上開地點交付予陳世斌│支、0000000000號行動電話壹支│
│    │        │。                      │（含SIM卡），均沒收；扣案之 │
│    │        │                        │販賣第一級毒品海洛因所得新臺│
│    │        │                        │幣壹萬肆仟捌佰元沒收，未扣案│
│    │        │                        │之販賣第一級毒品海洛因所得新│
│    │        │                        │台幣貳萬柒仟肆佰元沒收，如全│
│    │        │                        │部或一部不能沒收時，以其財產│
│    │        │                        │抵償之。                    │
│    │        │                        │戊○○共同販賣第一級毒品，累│
│    │        │                        │犯，共七罪，各處有期徒刑拾伍│
│    │        │                        │年肆月。扣案之第一級毒品海洛│
│    │        │                        │因壹拾陸包（合計淨重拾伍點伍│
│    │        │                        │肆公克，空包裝重陸點零肆公克│
│    │        │                        │）沒收銷燬之、電子磅秤貳台、│
│    │        │                        │研磨機壹台、包裝海洛因之塑膠│
│    │        │                        │帶壹包、分裝袋壹包、海洛因分│
│    │        │                        │裝鏟壹支、0000000000號行動電│
│    │        │                        │話壹支（含SIM卡），均沒收； │
│    │        │                        │扣案之販賣第一級毒品海洛因所│
│    │        │                        │得新臺幣壹萬肆仟捌佰元沒收，│
│    │        │                        │未扣案之販賣第一級毒品海洛因│
│    │        │                        │所得新台幣貳萬柒仟肆佰元沒收│
│    │        │                        │，如全部或一部不能沒收時，以│
│    │        │                        │其財產抵償之。              │
├──┼────┼────────────┼──────────────┤
│ 2  │尤進發  │96年5月間起至96年6月26日│丙○○共同販賣第一級毒品，共│
│    │        │丙○○為警查獲前某日止，│三罪，各處有期徒刑拾伍年肆月│
│    │        │尤進發以行動電話00000000│。扣案之第一級毒品海洛因壹拾│
│    │        │48號撥打丙○○所持用之09│陸包（合計淨重拾伍點伍肆公克│
│    │        │00000000號行動電話，向陳│，空包裝重陸點零肆公克）沒收│
│    │        │上福購買第一級毒品海洛因│銷燬之、電子磅秤貳台、研磨機│
│    │        │三次，每次金額1000元（起│壹台、包裝海洛因之塑膠帶壹包│
│    │        │訴書誤載為2000元），交易│、分裝袋壹包、海洛因分裝鏟壹│
│    │        │地點在彰化縣鹿港鎮文武廟│支、0000000000號行動電話壹支│
│    │        │旁，並由丙○○前往上開地│（含SIM卡），均沒收；扣案之 │
│    │        │點交付予尤進發。        │販賣第一級毒品海洛因所得新臺│
│    │        │                        │幣壹萬肆仟捌佰元沒收，未扣案│
│    │        │                        │之販賣第一級毒品海洛因所得新│
│    │        │                        │台幣貳萬柒仟肆佰元沒收，如全│
│    │        │                        │部或一部不能沒收時，以其財產│
│    │        │                        │抵償之。                    │
│    │        │                        │戊○○共同販賣第一級毒品，累│
│    │        │                        │犯，共三罪，各處有期徒刑拾伍│
│    │        │                        │年肆月。扣案之第一級毒品海洛│
│    │        │                        │因壹拾陸包（合計淨重拾伍點伍│
│    │        │                        │肆公克，空包裝重陸點零肆公克│
│    │        │                        │）沒收銷燬之、電子磅秤貳台、│
│    │        │                        │研磨機壹台、包裝海洛因之塑膠│
│    │        │                        │帶壹包、分裝袋壹包、海洛因分│
│    │        │                        │裝鏟壹支、0000000000號行動電│
│    │        │                        │話壹支（含SIM卡），均沒收； │
│    │        │                        │扣案之販賣第一級毒品海洛因所│
│    │        │                        │得新臺幣壹萬肆仟捌佰元沒收，│
│    │        │                        │未扣案之販賣第一級毒品海洛因│
│    │        │                        │所得新台幣貳萬柒仟肆佰元沒收│
│    │        │                        │，如全部或一部不能沒收時，以│
│    │        │                        │其財產抵償之。              │
├──┼────┼────────────┼──────────────┤
│ 3  │黃進益  │96年5月間起至96年6月26日│丙○○共同販賣第一級毒品，共│
│    │        │丙○○為警查獲前某日止，│三罪，各處有期徒刑拾伍年肆月│
│    │        │黃進益以行動電話00000000│。扣案之第一級毒品海洛因壹拾│
│    │        │49號撥打丙○○所持用之09│陸包（合計淨重拾伍點伍肆公克│
│    │        │00000000號行動電話，向陳│，空包裝重陸點零肆公克）沒收│
│    │        │上福購買第一級毒品海洛因│銷燬之、電子磅秤貳台、研磨機│
│    │        │三次，每次金額1000元，交│壹台、包裝海洛因之塑膠帶壹包│
│    │        │易地點在彰化縣福興鄉福祿│、分裝袋壹包、海洛因分裝鏟壹│
│    │        │溪旁路邊，並由丙○○前往│支、0000000000號行動電話壹支│
│    │        │上開地點交付予黃進益。  │（含SIM卡），均沒收；扣案之 │
│    │        │                        │販賣第一級毒品海洛因所得新臺│
│    │        │                        │幣壹萬肆仟捌佰元沒收，未扣案│
│    │        │                        │之販賣第一級毒品海洛因所得新│
│    │        │                        │台幣貳萬柒仟肆佰元沒收，如全│
│    │        │                        │部或一部不能沒收時，以其財產│
│    │        │                        │抵償之。                    │
│    │        │                        │戊○○共同販賣第一級毒品，累│
│    │        │                        │犯，共三罪，各處有期徒刑拾伍│
│    │        │                        │年肆月。扣案之第一級毒品海洛│
│    │        │                        │因壹拾陸包（合計淨重拾伍點伍│
│    │        │                        │肆公克，空包裝重陸點零肆公克│
│    │        │                        │）沒收銷燬之、電子磅秤貳台、│
│    │        │                        │研磨機壹台、包裝海洛因之塑膠│
│    │        │                        │帶壹包、分裝袋壹包、海洛因分│
│    │        │                        │裝鏟壹支、0000000000號行動電│
│    │        │                        │話壹支（含SIM卡），均沒收； │
│    │        │                        │扣案之販賣第一級毒品海洛因所│
│    │        │                        │得新臺幣壹萬肆仟捌佰元沒收，│
│    │        │                        │未扣案之販賣第一級毒品海洛因│
│    │        │                        │所得新台幣貳萬柒仟肆佰元沒收│
│    │        │                        │，如全部或一部不能沒收時，以│
│    │        │                        │其財產抵償之。              │
├──┼────┼────────────┼──────────────┤
│ 4  │己○○  │96年2月間起至96年6月26日│丙○○共同販賣第一級毒品，共│
│    │        │丙○○為警查獲前某日止，│十罪，各處有期徒刑拾伍年肆月│
│    │        │己○○以行動電話00000000│。扣案之第一級毒品海洛因壹拾│
│    │        │22號撥打丙○○所持用之09│陸包（合計淨重拾伍點伍肆公克│
│    │        │00000000號行動電話，向陳│，空包裝重陸點零肆公克）沒收│
│    │        │上福或戊○○購買第一級毒│銷燬之、電子磅秤貳台、研磨機│
│    │        │品海洛因十次，其中500元 │壹台、包裝海洛因之塑膠帶壹包│
│    │        │三次，700元一次，1000元 │、分裝袋壹包、海洛因分裝鏟壹│
│    │        │六次，交易地點在彰化縣鹿│支、0000000000號行動電話壹支│
│    │        │港鎮鹿港公園，並由丙○○│（含SIM卡），均沒收；扣案之 │
│    │        │前往上開地點交付予己○○│販賣第一級毒品海洛因所得新臺│
│    │        │。                      │幣壹萬肆仟捌佰元沒收，未扣案│
│    │        │                        │之販賣第一級毒品海洛因所得新│
│    │        │                        │台幣貳萬柒仟肆佰元沒收，如全│
│    │        │                        │部或一部不能沒收時，以其財產│
│    │        │                        │抵償之。                    │
│    │        │                        │戊○○共同販賣第一級毒品，累│
│    │        │                        │犯，共十罪，各處有期徒刑拾伍│
│    │        │                        │年肆月。扣案之第一級毒品海洛│
│    │        │                        │因壹拾陸包（合計淨重拾伍點伍│
│    │        │                        │肆公克，空包裝重陸點零肆公克│
│    │        │                        │）沒收銷燬之、電子磅秤貳台、│
│    │        │                        │研磨機壹台、包裝海洛因之塑膠│
│    │        │                        │帶壹包、分裝袋壹包、海洛因分│
│    │        │                        │裝鏟壹支、0000000000號行動電│
│    │        │                        │話壹支（含SIM卡），均沒收； │
│    │        │                        │扣案之販賣第一級毒品海洛因所│
│    │        │                        │得新臺幣壹萬肆仟捌佰元沒收，│
│    │        │                        │未扣案之販賣第一級毒品海洛因│
│    │        │                        │所得新台幣貳萬柒仟肆佰元沒收│
│    │        │                        │，如全部或一部不能沒收時，以│
│    │        │                        │其財產抵償之。              │
├──┼────┼────────────┼──────────────┤
│ 5  │丁○○  │96年1月間起至96年6月26日│丙○○共同販賣第一級毒品，共│
│    │        │丙○○為警查獲前某日止，│四罪，各處有期徒刑拾伍年肆月│
│    │        │丁○○以行動電話00000000│。扣案之第一級毒品海洛因壹拾│
│    │        │20號、或0000000000號撥打│陸包（合計淨重拾伍點伍肆公克│
│    │        │丙○○所持用之0000000000│，空包裝重陸點零肆公克）沒收│
│    │        │號或0000000000號行動電話│銷燬之、電子磅秤貳台、研磨機│
│    │        │，向丙○○或戊○○購買第│壹台、包裝海洛因之塑膠帶壹包│
│    │        │一級毒品海洛因四次，每次│、分裝袋壹包、海洛因分裝鏟壹│
│    │        │交額一千元，交易地點在陳│支、0000000000號行動電話壹支│
│    │        │上福、戊○○所承租位於彰│（含SIM卡），均沒收；扣案之 │
│    │        │化縣鹿港鎮街○里○○○路│販賣第一級毒品海洛因所得新臺│
│    │        │6之2號4樓外，由丙○○交 │幣壹萬肆仟捌佰元沒收，未扣案│
│    │        │付予丁○○一次，戊○○交│之販賣第一級毒品海洛因所得新│
│    │        │付三次。                │台幣貳萬柒仟肆佰元沒收，如全│
│    │        │                        │部或一部不能沒收時，以其財產│
│    │        │                        │抵償之。                    │
│    │        │                        │戊○○共同販賣第一級毒品，累│
│    │        │                        │犯，共四罪，各處有期徒刑拾伍│
│    │        │                        │年肆月。扣案之第一級毒品海洛│
│    │        │                        │因壹拾陸包（合計淨重拾伍點伍│
│    │        │                        │肆公克，空包裝重陸點零肆公克│
│    │        │                        │）沒收銷燬之、電子磅秤貳台、│
│    │        │                        │研磨機壹台、包裝海洛因之塑膠│
│    │        │                        │帶壹包、分裝袋壹包、海洛因分│
│    │        │                        │裝鏟壹支、0000000000號行動電│
│    │        │                        │話壹支（含SIM卡），均沒收； │
│    │        │                        │扣案之販賣第一級毒品海洛因所│
│    │        │                        │得新臺幣壹萬肆仟捌佰元沒收，│
│    │        │                        │未扣案之販賣第一級毒品海洛因│
│    │        │                        │所得新台幣貳萬柒仟肆佰元沒收│
│    │        │                        │，如全部或一部不能沒收時，以│
│    │        │                        │其財產抵償之。              │
├──┼────┼────────────┼──────────────┤
│ 6  │黃聰榮  │96年1月間起至96年6月26日│                            │
│    │        │丙○○為警查獲前某日止，│                            │
│    │        │黃聰榮以00-0000000號市內│                            │
│    │        │電話或以行動電話00000000│                            │
│    │        │22號撥打丙○○所持用之09│                            │
│    │        │00000000號、0000000000行│                            │
│    │        │動電話，向丙○○購買第一│                            │
│    │        │級毒品海洛因十次，每次金│                            │
│    │        │額1000元，交易地點在彰化│                            │
│    │        │縣鹿港鎮鹿港公園或鹿港鎮│                            │
│    │        │公墓金爐旁，並由丙○○前│                            │
│    │        │往上開地點交付予黃聰榮。│                            │
│    │        │                        │                            │
├──┼────┼────────────┼──────────────┤
│ 7  │黃進益  │96年5月間起至95年6月26日│丙○○販賣第二級毒品，共三罪│
│    │        │丙○○為警查獲前某日止，│，各處有期徒刑肆年。扣案之第│
│    │        │由黃進益以行動電話撥打陳│二級毒品甲基安非他命壹拾參包│
│    │        │上福所持用之0000000000號│（檢驗後合計淨重伍拾貳點陸貳│
│    │        │行動電話，向丙○○購買第│公克）沒收銷燬之、電子磅秤貳│
│    │        │二級毒品甲基安非他命三次│台、分裝袋壹包、甲基安非他命│
│    │        │，每次金額1000元，交易地│分裝鏟貳支及000000000號行動 │
│    │        │點在彰化縣福興鄉福祿溪旁│電話壹支（含SIM卡），均沒收 │
│    │        │路邊，並由丙○○前往上開│；未扣案之販賣第二級毒品甲基│
│    │        │地點交付予黃進益。      │安非他命所得新臺幣參仟元沒收│
│    │        │                        │，如全部或一部不能沒收時，以│
│    │        │                        │其財產抵償之。              │
└──┴────┴────────────┴──────────────┘
附錄論罪科刑法條
毒品危害防制條例第4條
製造、運輸、販賣第一級毒品者，處死刑或無期徒刑；處無期徒
刑者，得併科新臺幣1千萬元以下罰金。
製造、運輸、販賣第二級毒品者，處無期徒刑或7年以上有期徒
刑，得併科新臺幣7百萬元以下罰金。
製造、運輸、販賣第三級毒品者，處5年以上有期徒刑，得併科
新臺幣5百萬元以下罰金。
製造、運輸、販賣第四級毒品者，處3年以上10年以下有期徒刑
，得併科新臺幣3百萬元以下罰金。
製造、運輸、販賣專供製造或施用毒品之器具者，處1年以上7
年以下有期徒刑，得併科新臺幣1百萬元以下罰金。
前五項之未遂犯罰之。


司法院資訊處製作；財團法人民間司法改革基金會備份。
